Inventaris van het archief van het Kabinet der Koningin, (1814) 1898-1945 (1988)
Nationaal Archief, Den Haag
- Verbaalarchief Londen 1940 mei - 1945 mei en gewoon verbaal juni - december 1945, N
  - Dossierarchief Londen, 1940 mei - 1945 mei, N.3
    - Dossiers 6-10, 9087A-9087E
      - Dossier 10: Machtigingen, 1943, 9087E
        1 Rapport van de Minister van Justitie nopens verzoekschrift van de heer M.L. van Blijdenstein te Oda, Goudkust, nopens het verbreken van het contract bestaande tussen rekestrant en het Holland Syndicate te Amsterdam.
        2 Rapport van de Minister van Oorlog nopens het verzoek van de reserve-eerste-luitenant A.F.M.J. Smeets om overgang naar het korps beroepsofficieren.
        3 Rapport van de Minister van Marine naar aanleiding van verzoekschrift van G.A. Parser, nopens de terugzetting van zijn zoon tot de rang van onder-officier-vlieger.
        4 Rapport van de Minister van Marine en van Buitenlandse Zaken om machtiging tot het aanvragen van het agrement der Britse regering voor de toekenning van het Bronzen Kruis met eervolle vermelding aan de Britse marconist B.G. Basford en van het Bronzen Kruis aan de Britse Acting Lance Sergeant J.E. Foster en de Britse timmerman J. Rostron.
        5 Rapport van de Minister van Binnenlandse Zaken naar aanleiding van het verzoekschrift van F. Bakker.
        6 Rapport van de Ministers van Marine en van Buitenlandse Zaken om machtiging om het agrement der Britse regering aan te vragen voor de toekenning van het Bronzen Kruis met eervolle vermelding aan de Britse Able Seaman B.A. Hammond en het Bronzen Kruis aan de Britse Koopvaardij Kanonniers R.H. Bayliss, H.C. Boyce, H.A. Brooklyn, W. Nicol en F. Byan.
        7 Rapport van de Minister van Oorlog naar aanleiding van het verzoekschrift van majoor P.G.H. van der Harst, om oproep in werkelijke dienst.
        8 Rapport van de Minister van Buitenlandse Zaken om machtiging om aan de Chinese regering te doen weten dat de benoeming van de heer Wunsz King tot ambassadeur bij het Nederlandse Hof der Koningin aangenaam zal zijn.
        9 Rapport van de Minister van Buitenlandse Zaken om machtiging om aan de Russische regering te doen weten dat de benoeming van de heer A. Bogomolov tot ambassadeur bij het Nederlandse Hof de Koningin aangenaam zal zijn.
        10 Rapport van de Minister van Buitenlandse Zaken naar aanleiding van hetTelegram van A. Horodisch om vreemdelingenpaspoort.
        11 Rapport van de Minister van Marine om 4 hulpmijnenvegers de namen Terschelling, Rozenburg, Beveland en Putten en om een korvet de naam Friso te mogen geven.
        12 Rapport van de Minister van Marine en van Buitenlandse Zaken (hetzelfde als no. 6).
        13 Rapport van de Minister van Buitenlandse Zaken naar aanleiding vanTelegram van ds. J.J. Kools, nopens het verstrekken van een uitreisvisum aan mejuffrouw Ooms.
        14 Rapport van de Minister van Marine om machtiging tot het aanvragen van het agrement der Britse regering voor de toekenning van een Koninklijke onderscheiding aan reverend A.W. Allen.
        15 Rapport van de Minister van Oorlog naar aanleiding van een verzoek van de reserve-eerste-luitenant R.F. van Daalen Watters, om eervol ontslag en benoeming bij de Koninklijke Nederlands-Indische Luchtmacht.
        16 Rapport van de Minister van Oorlog om machtiging tot verbetering van de Koninklijk besluiten van 8 augustus 1940, no. 3, 27 november 1940, no. 8 en 24 april 1941, no. 2.
        17 Rapport van de Minister van Buitenlandse Zaken om machtiging om aan de regering van Zuid-Afrika te doen weten dat de benoeming van de heer Deneys Reitz tot Gezant aan Harer Majesteits regering aangenaam zal zijn.
        18 Rapport van de Ministers van Waterstaat, van Financiën en van Handel, Nijverheid en Scheepvaart nopens een brief van ir. Z.S. Beijl inzake vergroting van de kolenprodukten in Engeland.
        19 Rapport van de Minister van Buitenlandse Zaken nopens vertegenwoordiging van Nederland in de Geallieerde Commissie van deskundigen ter bestudering van de positie van het Permanente Hof van Internationale Justitie. (De bedoeling is aan te wijzen: Mr. Star Busmann).
        20 Rapport van de Minister van Buitenlandse Zaken om machtiging om de heer Teppema telegrafisch in te leiden als ambassadeur in bijzonder zending bij de overdracht van het presidentschap van Uruguay.
        21 Rapport van de Minister van Buitenlandse Zaken nopens het sluiten van een overeenkomst nopens culturele samenwerking met de Britse regering.
        22 Rapport van de Minister van Buitenlandse Zaken om machtiging de heer Winsz King te laten optreden als Ambassadeur van China bij Harer Majesteits Hof, voordat hij zijn geloofsbrieven heeft overhandigd.
        23 Rapport van de Minister van Marine om een korvet de naam Johan Maurits van Nassau te mogen geven.
        24 Rapport van de Minister van Koloniën om na de oorlog A.P. de Sousa Santos, J.C. Lopes, M.J. Robalo, S.N. Catarino en J.G. Ricardo in aanmerking te brengen voor een Koninklijke onderscheiding in verband met hun steunverlening aan de Nederlands Indische troepen op Timor.
        25 Rapport van de Minister van Oorlog naar aanleiding van een verzoek van B. Springer, om herstel in zijn "militaire" rang.
        26 Rapport van de Minister van Oorlog om machtiging tot verbetering van het Koninklijk besluit van 25 maart 1943, no. 5.
        27 Rapport van de Ministers van Marine en van Buitenlandse Zaken om machtiging tot het aanvragen van het agrement der Britse regering voor de toekenning van het Bronzen Kruis met eervolle vermelding aan de Britse Temporary Acting Petty Officer J. Bell.
        28 Rapport van de Minister van Financiën om verlof tot afwezigheid.
        29 Rapport van de Minister van Oorlog naar aanleiding van een verzoekschrift van de reserve-adjudant-onderofficier G.J. Versteegh, inzake berekening van pensioen.
        30 Rapport van de Minister van Marine om 3 motormijnenvegers de namen Wieringen, IJsselmonde en Tholen te mogen geven.
        31 Rapport van de Minister van Handel, Nijverheid en Scheepvaart naar aanleiding van een rekest van de zeeman J.J. Gabel.
        32 Rapport van de Minister van Buitenlandse Zaken naar aanleiding van het verzoek van E.L. de Norman et d'Audenhove om hem te benoemen tot honorair Consul der Nederlanden te Adis Abeba.
        33 Rapport van de Minister van Buitenlandse Zaken om machtiging om aan de Dominicaanse Republiek te doen weten dat de benoeming van de heer R. Perez-Alfonseca tot Gezant bij Harer Majesteits Hof haar aangenaam zal zijn.
        34 Rapport van de Minister van Marine nopens de ontneming van het Bronzen Kruis aan de korporaal-machinist H. Post.
        35 Rapport van de Ministers van Marine en van Buitenlandse Zaken om machtiging om het agrement der Britse regering aan te vragen voor de toekenning van het Bronzen Kruis aan de Britse Petty Officer G. Palmer.
        36 Rapport van de Minister van Marine naar aanleiding van een verzoek om audintie van de dienstplichtig stoker 2e klasse H. Wiegman.
        37 Rapport van de Minister van Onderwijs, Kunsten en Wetenschappen om verlof tot afwezigheid.
        38 Rapport van de Minister van Oorlog om machtiging tot verbetering van het Koninklijk besluit van 15 april 1943, no. 10.
        39 Rapport van Minister van Binnenlandse Zaken over het doen aanbrengen van de beeltenis van de Koningin op uit te geven postzegels + nota van Jhr. Van Tets over het aanbrengen van zegels van een afbeelding van het Prinselijk gezin.
        40 Rapport van de Minister van Marine om machtiging tot verbetering van het Koninklijk besluit van 1 april 1943, no. 5.
        41 Rapport van de Minister van Binnenlandse Zaken om toestemming zich voor enkele dagen naar Portugal te begeven voor het houden van besprekingen ten aanzien van de vluchtelingenzorg.
        42 Rapport van de Minister van Oorlog om Generaal-Majoor H.J. Phaff te bestemmen tot militair-attaché bij het Hof van St. James met toevoeging aan Generaal Phaff van majoor L.J.A. Schoonenberg, die tevens kan worden aangewezen als militair-attaché voor België, Polen en Noorwegen.
        43 Rapport van de Ministers van Koloniën en van Buitenlandse Zaken om machtiging om het agrement der Australische regering in te winnen voor de benoeming tot Commandeur in de Orde van Oranje-Nassau (met de zwaarden) van de Groupcaptain F. Thomas.
        44 Rapport van de Minister van Marine tot machtiging tot verbetering van het Koninklijk besluit van 29 april 1943, no. 8.
        45 Telegram van Jhr. Michiels van Verduynen nopens machtiging tot erkenning van het Frans Comité Nationale door Nederlandse regering.
        46 Rapport van de Minister van Justitie om machtiging tot verbetering van het Koninklijk besluit van 20 mei 1943, no. 16.
        47 Rapport van de Ministers van Koloniën en van Buitenlandse Zaken om machtiging tot het aanvragen van het agrement der Australische regering voor de toekenning van het Vliegerkruis aan de Flight-Sergeant van de R.A.A.F., C.I.H. Donovan.
        48 Telegram van admiraal Furstner nopens de decorering van 26 officieren en minderen van de Britse Marine en de R.A.F. en 75 Britse Marine Constructeurs.
        49 Rapport van de Minister van Koloniën naar aanleiding van het verzoekschrift van de dienstplichtig Sergeant J.J. Dijkhuis om herindeling bij de Brigade "Prinses Irene".
        50 Rapport van de Minister van Koloniën naar aanleiding van het verzoekschrift van de op Bonaire geïnterneerde Nederlander, Ph.H. Meyer, om opheffing van zijn internering.
        51 Rapport van de Minister van Marine om machtiging tot het afvoeren uit de sterkte van de Zeemacht van de "014".
        52 Rapport van de Ministers van Koloniën en van Buitenlandse Zaken om machtiging tot het aanvragen van het agrement der Britse regering voor een benoeming tot Commandeur in de Orde van Oranje-Nassau (met de zwaarden) van de Britse Captain G.M.R. Rayne.
        53 Rapport van de Ministers van Oorlog en van Buitenlandse Zaken om machtiging tot het aanvragen van het agrement der Britse regering voor de benoeming tot Grootkruis in de Orde van Oranje-Nassau van de Britse Air-Chief-Marshal Sir Frederic Bowhill en tot Officier in die Orde van de Squadron Leader M. Payn van de R.A.F.
        54 Rapport van de Minister van Justitie naar aanleiding van het verzoekschrift om gratie van H. Hoogvorst.
        55 Rapport van de Ministers van Justitie en van Buitenlandse Zaken naar aanleiding van het verzoekschrift van G.M.Rutten te Lissabon om een Brits visum ten einde zich naar Engeland te begeven voor tewerkstelling bij de Regerings voorlichtingsdienst.
        56 Rapport van de Minister van Onderwijs, Kunsten en Wetenschappen om verlof tot afwezigheid.
        57 Rapport van de Minister van Handel, Nijverheid en Scheepvaart naar aanleiding van het verzoek van de zeeman J. Brandenburg nopens de uitkering van stuurmansgage.
        58 Rapport van de Minister van Handel, Nijverheid en Scheepvaart naar aanleiding van het rekest van de kanonnier W. Snell.
        59 Rapport van de Minister van Marine om machtiging tot het aanvragen van het agrement der Australische regering tot toekenning van het Kruis van Verdienste aan Lieutenant David Llewellyn Davis.
        60 Rapport van de Minister van Marine naar aanleiding van het verzoekschrift van de gepensioneerde Kapitein ter Zee H. Pitlo om herstel in actieve dienst.
        61 Rapport van de Ministers van Justitie en van Koloniën om machtiging tot voorlichting aan de Staten Suriname en Curaçao om advies van het Ontwerp-besluit tot verlenging geldigheidsduur van de wet van 26 april 1940, S.200, betreffende de Zetelverplaatsing van naamloze vennootschappen en andere rechtspersonen.
        62 Rapport van de Minister van Justitie naar aanleiding van de verzoekschriften om gratie van L. Pourquie.
        63 Rapport van de Minister van Justitie naar aanleiding van de verzoekschriften om gratie van W.E. van Asten.
        64 Rapport van de Minister van Justitie naar aanleiding van een verzoekschrift om gratie van de matroos 3e klasse P.H. de Jong.
        65 Rapport van de Minister van Justitie naar aanleiding van een verzoekschrift van Jhr. H.W. Sandberg, om verlof tot het treden in vreemde krijgsdienst.
        66 Rapport van de Ministers van Koloniën en van Buitenlandse Zaken om machtiging tot het aanvragen van het agrement der Australische regering voor benoeming tot Officier Oranje-Nassau (met de zwaarden) van de Squadron Leader R.A.A.F. Lesly Roy Dawson.
        67 Rapport van de Minister van Marine om de in aanbouw zijnde onderzeeboot de naam "Zwaardvisch" te mogen geven.
        68 Rapport van de Minister van Justitie naar aanleiding van een verzoekschrift van V.E.H. Kahn om in Britse krijgsdienst te mogen treden.
        69 Rapport van de Minister van Marine om machtiging tot verbetering van het Koninklijk besluit van 24 juni 1943, no. 27.
        70 Rapport van de Minister van Oorlog naar aanleiding van een verzoekschrift van Ch. 't Sas, om opleiding tot verbindingsofficier.
        71 Rapport van de Minister van Marine naar aanleiding van een verzoekschrift van de gedetineerde matroos J. Harteveld, om naar de koopvaardij te mogen overgaan.
        72 Rapport van de Minister van Marine om aan de in aanbouw zijnde motormijnenveger de naam "Voorne" te mogen geven.
        73 Rapport van de Minister van Marine om aan 4 motortorpedoboten respectievelijk de namen Kemphaan, Gier, Stormvogel en Havik te mogen geven.
        74 Rapport van de Minister vanOorlog naar aanleiding van een verzoekschrift van de eerste-luitenant A.C.H. Kanters om spoedig actief deel te mogen nemen aan de strijd.
        75 Rapport van de Minister van Buitenlandse Zaken inzake de afvaardiging van de heer Teppema, als ambassadeur in bijzondere zending ter bijwoning van de installatie van de President van Paraguay.
        76 Rapport van de Minister van Buitenlandse Zaken om machtiging tot het aanvragen van het agrement van de Britse regering voor de benoeming tot Ridder in de Orde van Oranje-Nassau van F.K. Gollcher Consul der Nederlanden te La Valetta en tot toekenning van de eremedaille verbonden aan die Orde aan mevrouw T. Dahadi Wilson.
        77 Rapport van de Ministers van Justitie en van Oorlog naar aanleiding van het rekest om gratie van R.J.F. Ubaghs.
        78 Rapport van Minister van Binnenlandse Zaken om machtiging tot verbetering van het Koninklijk besluit van 15 april 1943, no. 1.
        79 Rapport van de Minister van Justitie naar aanleiding van het verzoek van prof.ir.dr. E. Elion om verlof tot het treden in Australische krijgsdienst.
        80 Rapport van de Minister van Algemene Zaken i.a. om machtiging tot verbetering van de Koninklijk besluiten van 11 maart 1943, nos. 1 en 2.
        81 Rapport van de Ministers van Handel, Nijverheid en Scheepvaart en van Buitenlandse Zaken om machtiging tot het aanvragen van het agrement der Britse regering voor de benoeming van de heer O. Siemssen tot Officier in de Orde van Oranje-Nassau.
        82 Rapport van de Minister van Koloniën nopens de benoeming van Generaal-Majoor Van Oyen tot waarnemend legercommandant.
        83 Rapport van de Ministers van Handel, Nijverheid en Scheepvaart en van Buitenlandse Zaken om machtiging tot het aanvragen van het agrement der Britse regering tot toekenning van de zilveren eremedaille verbonden aan de Orde van Oranje-Nassau aan de gezagvoerder J. Mahood.
        84 Rapport van de Minister van Marine om machtiging tot verbetering van het Koninklijk besluit van 5 juni 1942, no. 7.
        85 Rapport van de Minister van Oorlog naar aanleiding van het rekest van J. van der Gigten, inzake uitstel van opkomst.
        86 Rapport van de Minister van Buitenlandse Zaken nopens de aanwijzing van de heer F. Gerth van Wijk, Gezant te Tanger tot Nederlands vertegenwoordiger bij het Franse comité voor Nationale Bevrijding te Algiers en nopens de benoeming van de heer M. Dejean tot vertegenwoordiger van dat comité bij het Nederlands Hof.
        87 Rapport van de Minister van Koloniën naar aanleiding van de klachten van het Hof van Justitie in Curaçao met betrekking tot een ontwerp-Landsverordening tot wijziging van de Rechtsbijstandsverordening en de pensionering op 60-jarige leeftijd van de leden van genoemd Hof.
        88 Rapport van de Minister van Buitenlandse Zaken nopens de accreditering van Jhr.Mr. M.W. van Weede tot Gezant bij het Vaticaan, de plaatsing van Jhr. J.W.M. Snouck Hurgronje aan het hoofd van het Gezantschap te Ottawa en het aanzoeken van de heer Kielstra om benoemd te worden tot Gezant te Mexico (zie dossier 41, no. 3).
        89 Rapport van de Ministers van Handel, Nijverheid en Scheepvaart en van Buitenlandse Zaken om machtiging tot het aanvragen van het agrement der Britse regering voor de toekenning van het Kruis van Verdienste aan de tweede radiotelegrafist T.R. Williams en de kanonnier R.G. Tunley.
        90 Rapport van de Minister van Marine om aan een in bruikleen ontvangen onderzeeboot de naam Zeehond te mogen geven.
        91 Rapport van de Ministers van Marine en van Buitenlandse Zaken tot het aanvragen van het agrement der Britse regering voor de toekenning van het Bronzen Kruis aan de Britse midshipman G.A.M. King en de Britse kanonnier G. Widd.
        92 Rapport van de Minister van Marine om machtiging tot verbetering van het Koninklijk besluit van 19 augustus 1943, no. 5.
        93 Rapport van de Ministers van Oorlog en van Buitenlandse Zaken om machtiging tot het aanvragen van het agrement der Britse regering voor een benoeming tot groot-officier in de Orde van Oranje-Nassau (met de zwaarden) van de Britse Luitenant-Generaal Sir G.N. Cory.
        94 Rapport van de Ministers van Justitie en van Oorlog naar aanleiding van het verzoek om gratie van J.C. van Munster.
        95 Rapport van de Minister van Handel, Nijverheid en Scheepvaart om machtiging tot verbetering van het Koninklijk Besluit van 15 augustus 1942, no. 2.
        96 Rapport van de Minister van Waterstaat naar aanleiding van het verzoek van A.E. Richter om opschorting en te niet doen van een uitspraak van de Buitengewone Raad voor de Scheepvaart.
        97 Rapport van de Minister van Handel, Nijverheid en Scheepvaart naar aanleiding van een rekest van de visser L. van Loozen, om terugplaatsing op de kotter "Jonge Jochem".
        98 Rapport van de Minister van Koloniën om machtiging tot verbetering van het Koninklijk besluit van 6 mei 1943, no. 19.
        99 Rapport van de Minister van Koloniën naar aanleiding van een rekest van de 1e Luitenant der Infanterie van het K.N.I.L. O.L. Drijber, om plaatsing bij de luchtmacht, de commando's of de parachutisten van een der geallieerde mogendheden.
        100 Rapport van de Minister van Oorlog om machtiging tot verbetering van het Koninklijk besluit van 22 juli 1943, no. 8.
        101 Rapport van de Ministers van Oorlog en van Buitenlandse Zaken om machtiging tot het aanvragen van het agrement der Britse regering voor de benoeming in de Orde van Oranje-Nassau tot officier van dr. Stanley Lee en tot Ridder van Miss Frances Cain en Brenda Lady Hickman.
        102 Rapport van de Minister van Buitenlandse Zaken om machtiging tot het aanvragen van het agrement der Australische regering voor de benoeming tot Commandeur in de Orde van Oranje-Nassau van Luitenant Kolonel D.G. Galbraith en tot Ridder in die Orde van de predikant Hector Harrison.
        103 Rapport van de Minister van Buitenlandse Zaken om hem te machtigen tot ondertekening van een Nederlands-Belgisch-Luxemburgs monetaire overeenkomst.
        104 Rapport van de Minister van Marine naar aanleiding van een verzoekschrift van de officier van administratie der 1e klasse C.J. Grijseels.
        105 Rapport van de Minister van Buitenlandse Zaken om machtiging tot het doen ondertekenen van een ontwerp-conventie betreffende de United Nations Relief and Rehabilitation Administration namens de Nederlandse regering.
        106 Rapport van de Minister van Buitenlandse Zaken om machtiging om aan de Russische regering te doen weten dat de benoeming van de heer V.Z. Lebedev tot ambassadeur bij Harer Majesteits Hof haar aangenaam zal zijn.
        107 Rapport van de Minister van Handel, Nijverheid en Scheepvaart nopens de uitreiking van het Bronzen Kruis aan de volmatroos W.N. van den Berg.
        108 Rapport van de Ministers van Handel, Nijverheid en Scheepvaart en van Buitenlandse Zaken om machtiging tot het aanvragen van het agrement der Noorse regering voor de toekenning van het Kruis van Verdienste aan de Noorse timmerman Nils Vik.
        109 Rapport van de Minister van Oorlog om machtiging tot verbetering van het Koninklijk besluit van 8 juli 1943, no. 9.
        110 Rapport van de Minister van Handel, Nijverheid en Scheepvaart om machtiging tot verbetering van het Koninklijk besluit van 26 augustus 1943, no. 1.
        111 Rapport van de Ministers van Marine en van Buitenlandse Zaken om het agrement der Britse regering aan te vragen voor de toekenning van het Bronzen Kruis aan de matroos T. Cooper.
        112 Rapport van de Ministers van Marine en van Buitenlandse Zaken om machtiging tot het aanvragen van het agrement der Britse regering voor de toekenning van het Bronzen Kruis aan de kanonnier W. Firth.
        113 Rapport van de Minister van Marine naar aanleiding van een verzoekschrift van de stoker-olieman H.J. Buurman.
        114 Rapport van de Ministers van Marine en van Buitenlandse Zaken om machtiging tot het aanvragen van het agrement der Britse regering van het Bronzen Kruis aan de kanonniers J. Bockhurst, A. Roger Day en J. Hewitt.
        115 Rapport van de Minister van Koloniën om machtiging om het Ontwerp-besluit tot het treffen van enige bijzondere voorzieningen voor de oprichting van naamloze vennootschappen ten behoeve van de economische wederopbouw van Nederlands-Indië aan de Staten van Suriname en Curaçao voor te leggen.
        116 Rapport van de Minister van Buitenlandse Zaken om machtiging tot het aanvragen van het agrement der Mexicaanse regering voor de benoeming tot Ridder-Grootkruis in de Orde van Oranje-Nassau van de heer Mariano Armendariz del Castillo, oud chef van het Protocol van het Mexicaanse Departement van Buitenlandse Zaken.
        117 Rapport van de Ministers van Binnenlandse Zaken en van Buitenlandse Zaken om het agrement der Australische regering aan te vragen voor de toekenning van de medaille voor menslievend hulpbetoon aan H. Mathisen, L. Bruce en C. d'Antoine.
        118 Rapport van de voorzitter van de Raad van Ministers om machtiging tot verbetering van het Koninklijk besluit van 11 september 1943, no. 1.
        119 Rapport van de Minister van Marine naar aanleiding van een rekest van de kwartiermeester W.B.A. Aries om benoeming van een commissie van onderzoek.
        120 Rapport van de Minister van Marine om machtiging tot verbetering van het Koninklijk besluit van 7 oktober 1943, no. 6.
        121 Rapport van de Minister van Buitenlandse Zaken om machtiging tot het aanvragen van het agrement der Australische regering voor de benoeming tot officier in de Orde van Oranje-Nassau van C.A.F.G. Scarfe en F.H. Hart, Consul der Nederlanden respectievelijk te Adelaide en Brisbane.
        122 Rapport van de Minister van Justitie om machtiging tot verbetering van het Koninklijk besluit van 15 april 1943, no. 15.
        123 Rapport van de Minister van Binnenlandse Zaken naar aanleiding van het verzoekschrift van F.J.R.E. Crets te Algiers.
        124 Rapport van de Minister van Waterstaat om machtiging tot verbetering van het Koninklijk besluit van 11 november 1943.
        125 Rapport van de Minister van Marine om machtiging tot verbetering van het Koninklijk besluit van 19 november 1942, no. 6.